臺灣臺中地方法院刑事判決
110年度交簡上字第266號
上  訴  人  徐紹偉
即  被  告          

上列上訴人即被告因過失傷害案件，不服本院臺中簡易庭110年
度中交簡字第1591號民國110年9月13日第一審簡易判決（聲請簡
易判決處刑案號：110年度偵字第18850號），提起上訴，本院管
轄之第二審合議庭判決如下：
    主      文
上訴駁回。
徐紹偉緩刑貳年，並應依附件二即本院110年度中司刑簡上移調
字第80號調解程序筆錄對王孟宜支付損害賠償。
    事實及理由
一、本案經本院審理結果，認原審認事用法及量刑均無不當，應
    予維持，除證據部分補充「上訴人即被告徐紹偉（下稱被告
    ）於本院準備程序及審理時之自白、本院110年度中司刑簡
    上移調字第80號調解程序筆錄、本院電話紀錄表」外，並引
    用第一審判決書（含臺灣臺中地方檢察署檢察官聲請簡易判
    決處刑書）記載之事實、證據、理由及應適用之法條（如附
    件一）。
二、被告上訴意旨略以：伊業與告訴人王孟宜調解成立，並給付
    第1期賠償金，希望給伊緩刑等語。
三、查原審以被告過失傷害犯行事證明確，並合於自首要件，適
    用刑事訴訟法第449條第1項前段、第3項、第454條第2項、
    刑法第284條前段、刑法第62條前段、第41條第1項前段、刑
    法施行法第1條之1第1項規定，審酌被告騎乘機車，竟違反
    號誌管制（即闖越紅燈）進入交岔路口，因而撞擊告訴人，
    致告訴人受有傷害，其法益侵害固然非鉅，但違反義務之程
    度非微，應予非難，惟念被告犯後坦承過失犯行，並衡以被
    告於偵查中雖表明有和解意願，然與告訴人間就賠償金額無
    法達成共識，致尚未達成民事和解以賠償告訴人所受損害等
    節，犯後態度尚可，另考諸被告前無任何犯罪紀錄，有臺灣
    高等法院被告前案紀錄表附卷可參，併參以其於警詢中自陳
    為大學畢業之智識程度、家庭經濟狀況勉持、職業為待業等
    一切情狀，對被告量處拘役40日之刑度，併諭知易科罰金之
    折算標準（以新臺幣【下同】1千元折算1日），核其認事用
    法並無違誤，且就量刑部分，顯係以行為人之責任為基礎，
    斟酌刑法第57條所列事項，而為刑之量定，並未逾越法定刑
    度，亦無過重、失輕或裁量權濫用之情形，本院自當予以尊
    重。被告提起上訴，僅謂：伊業與告訴人調解成立，希望給
    予緩刑等語，並未指摘原判決有何違背法令之處，其上訴為
    無理由，應予駁回。
四、凡有審理事實職權之法院，均得依其職權諭知緩刑，第二審
    以判決駁回上訴時，仍得諭知緩刑之宣告（司法院院字第79
     1號解釋、最高法院103年度台非字第130號判決參照）。查
    被告未曾因故意犯罪受有期徒刑以上刑之宣告，有臺灣高等
    法院被告前案紀錄表存卷可參，其因一時疏忽，致罹刑典，
    犯後坦承犯行，於本院審理時業與告訴人調解成立，同意賠
    償13萬5000元，目前已給付第1期賠償金2萬5000元，餘款11
    萬元應自民國111年1月起，於每月10日前給付8000元，最後
    1期以餘額為準，至全部清償完畢止，有本院110年度中司刑
    簡上移調字第80號調解程序筆錄及電話紀錄表可憑（見簡上
    卷第65至67頁），顯見悔意，經此偵審教訓，應知所警惕，
    信無再犯之虞，且告訴人亦同意給予被告緩刑機會（見簡上
    卷77頁），本院綜核各情，認本件所宣告之刑以暫不執行為
    適當，爰依刑法第74條第1項第1款規定，併予宣告緩刑2年 
    ，以啟自新。又按緩刑宣告，得斟酌情形，命犯罪行為人向
    被害人支付相當數額之財產或非財產上之損害賠償，刑法第
    74條第2項第3款亦有明定。被告與告訴人所成立之調解程序
    筆錄內容，尚未全數履行完畢，為確保告訴人權益，促使被
    告確實履行調解內容，不致因受緩刑宣告而心存僥倖，爰依
    刑法第74條第2項第3款規定，命被告應依上開調解程序筆錄
    履行賠償義務。被告如未按期履行而情節重大時，告訴人得
    請求執行檢察官依法撤銷其緩刑宣告，附此敘明。
據上論斷，應依刑事訴訟法第455條之1第1項、第3項、第364條
、第368條、第373條，刑法第74條第1項第1款、第2項第3款，判
決如主文。
本案經檢察官郭景銘聲請簡易判決處刑，檢察官王淑月到庭執行
職務。
中    華    民    國   111    年     1    月    13    日
                  刑事第十三庭 審判長 法  官  李宜娟
                                      法  官  陳怡秀
                                      法  官  洪瑞隆
以上正本證明與原本無異。
不得上訴。
                                      書記官  許家齡
中    華    民    國   111    年     1    月    13    日
附錄論罪科刑法條
【刑法第284條】
因過失傷害人者，處1年以下有期徒刑、拘役或10萬元以下罰金
；致重傷者，處3年以下有期徒刑、拘役或30萬元以下罰金。

附件一
臺灣臺中地方法院刑事簡易判決
110年度中交簡字第1591號
聲  請  人  臺灣臺中地方檢察署檢察官
被      告  徐紹偉  男　民國00年0月00日生
          　　　　　身分證統一編號：Z000000000號
　　　　　　　　　　住○○市○里區○○路00○0號
上列被告因過失傷害案件，經檢察官聲請以簡易判決處刑（110
年度偵字第18850號），本院判決如下：
　　主　文
徐紹偉犯過失傷害罪，處拘役肆拾日，如易科罰金，以新臺幣壹
仟元折算壹日。
　　犯罪事實及理由
一、本件犯罪事實及證據，除聲請簡易判決處刑書犯罪事實欄一
    、第1至2行所載「車牌號碼000-000號普通重型機車」應更
    正為「車牌號碼000-000號輕型機車」外，其餘均引用檢察
    官聲請簡易判決處刑書之記載（如附件）。
二、論罪科刑
　㈠核被告所為，係犯刑法第284條前段之過失傷害罪。又被告於
    車禍事故發生後，在警方處理人員前往現場處理肇事時在場
    ，當場承認為肇事者，自首而接受裁判乙節，有臺中市政府
    警察局道路交通事故肇事人自首情形紀錄表1份在卷可憑（
    偵卷第55頁），合於刑法第62條前段規定之自首要件，爰依
    法減輕其刑。
　㈡爰以行為人之責任為基礎，審酌被告於上揭時間騎乘前開機
    車行經上開地點時，竟違反號誌管制（即闖越紅燈）進入交
    岔路口，因而撞擊告訴人，並致告訴人受有前開傷害，其法
    益侵害固然非鉅，但違反義務之程度非微，應予非難；惟念
    被告犯後坦承過失犯行，並衡以被告雖表明有和解意願，然
    與告訴人間就賠償金額無法達成共識，致尚未達成民事和解
    以賠償告訴人所受損害等節，應認被告犯後態度尚可。另考
    諸被告前無任何犯罪紀錄，有臺灣高等法院被告前案紀錄表
    附卷可參（見本院卷第15頁），併參以其於警詢中自陳為大
    學畢業之智識程度、家庭經濟狀況勉持、職業為待業（見偵
    卷第19頁之警詢筆錄）等一切情狀，量處如主文所示之刑，
    並諭知易科罰金之折算標準。
三、據上論斷，應依刑事訴訟法第449條第1項前段、第3項、第4
    54條第2項，刑法第284條前段、第62條前段、第41條第1項
    前段，刑法施行法第1條之1第1項，判決如主文。
四、如不服本判決，應於判決送達後20日內，向本院提出上訴狀
    ，上訴於本院第二審合議庭（須附繕本）。
本案經檢察官郭景銘聲請簡易判決處刑。
中　　華　　民　　國　 110　　年　　9 　　月　　13　　日
                 臺中簡易庭    法  官  姚佑軍
以上正本證明與原本無異。
告訴人或被害人如不服判決，應備理由具狀向檢察官請求上訴，
上訴期間之計算，以檢察官收受判決正本之日起算。
　　　　　　　　  　　　　　   書記官  曾靖文
中　　華　　民　　國　 110　 年　　9 　　月　　13　　日 

附錄本案論罪科刑法條：
中華民國刑法第284條前段
因過失傷害人者，處1年以下有期徒刑、拘役或10萬元以下罰金
；致重傷者，處3年以下有期徒刑、拘役或30萬元以下罰金。

臺灣臺中地方檢察署檢察官聲請簡易判決處刑書          止股
                                    110年度偵字第18850號
　　被　　　告　徐紹偉　男　26歲（民國00年0月00日生）
　　　　　　　　　　　　住○○市○里區○○路00○0號
　　　　　　　　　　　　國民身分證統一編號：Z000000000號
上列被告因過失傷害案件，已經偵查終結，認宜聲請以簡易判決
處刑，茲將犯罪事實及證據並所犯法條分敘如下：
        犯罪事實
一、徐紹偉於民國109年10月5日8時29分許，騎乘車牌號碼000-0
    00號普通重型機車，沿臺中市南屯區向心南路由南往北方向
    行駛，至向心南路與文心南五路1段設有行車管制號誌之交
    岔路口，本應遵守交通號誌之指示，依當時天候晴、日間自
    然光線、路面乾燥、無缺陷、無障礙物、視距良好，又無不
    能注意之情事，竟疏未注意及此，即貿然闖越紅燈駛入上開
    路口並左轉；適王孟宜騎乘車牌號碼000-000號普通重型機
    車，沿文心南五路1段由西往東方向駛至上開路口，見狀後
    閃煞不及，兩車碰撞，王孟宜人車倒地，因而受有未明示側
    性後胸壁挫傷、右側手肘擦傷之傷害。徐紹偉肇事後，犯罪
    偵查機關未發覺前，主動報案並向到場處理之警員自首，即
    陳明其為肇事者並願接受裁判。
二、案經王孟宜訴由臺中市政府警察局第四分局報告偵辦。
　　　　證據並所犯法條
一、證據清單及待證事實：
編號 證據名稱 待證事實 1 被告徐紹偉於警詢時及本署偵查中之自白。 被告坦承於上揭時、地，騎乘上開機車闖越紅燈，與告訴人王孟宜所騎乘之機車碰撞，致告訴人受傷之事實。 2 證人即告訴人於警詢時及本署偵查中之指證。 全部犯罪事實。 3 中山醫學大學附設醫院診斷證明書。 告訴人受有前揭傷害之事實。 4 路口監視器錄影擷取畫面、光碟1片、臺中市政府警察局道路交通事故現場圖、調查報告表㈠、㈡、補充資料表、初步分析研判表、談話紀錄表2份、車輛詳細資料報表2份、現場與車損照片。 被告騎乘上開機車行至設有行車管制號誌之交岔路口，違反號誌管制（闖紅燈），告訴人見狀後閃煞不及，兩車碰撞，致告訴人人車摔倒在地。 
二、核被告所為，係犯刑法第284條前段之過失傷害罪嫌。又被
    告肇事後，犯罪偵查機關未發覺前，即主動報案並向到場處
    理之警員自承其為肇事者，並願接受裁判，此有臺中市政府
    警察局道路交通事故肇事人自首情形紀錄表附卷足參，核與
    自首要件相符，依刑法第62條前段規定，得減輕其刑。
三、依刑事訴訟法第451條第1項聲請逕以簡易判決處刑。
    此　  致
臺灣臺中地方法院
中　　華　　民　　國　 110　　年　　8  　 月　  16　　日
                              檢　察　官  郭景銘　
本件正本證明與原本無異 
中　　華　　民　　國　 110　  年　  8     月　  20    日
                              書  記  官  劉振陞